最　高　行　政　法　院　裁　定　　　　　　　　　　九十一年度裁字第六二一號
　　抗　告　人　甲○○
右抗告人因與相對人教育部間停職事件，對於中華民國九十年四月十二日臺北高等行
政法院八十九年度訴字第二○五四號裁定提起抗告，本院裁定如左︰
　　主  文
抗告駁回。
抗告訴訟費用由抗告人負擔。
　　理  由
一、按抗告法院認抗告為不合法或無理由者，應為駁回抗告之裁定，行政訴訟法第二
    百七十二條準用民事訴訟法第四百九十二條第一項定有明文。
二、本件抗告人原受聘擔任私立東方工商專科學校校長，該校前經相對人以八十八年
    七月二十八日（八八）技（二）字第八八○七九五九八號函解除董事會第十屆全
    體董事職務及停止抗告人之校長職務。抗告人以前函有關停止其校長職務有疑義
    ，乃於八十八年十二月四日致函相對人，請求確定停止職務之期限。經相對人以
    八十九年二月十一日台（八八）技（二）字第八八一○四八九號函復略以：「所
    詢有關台端經本部（八八）技（二）字第八○七九五九八號函停止校長職務應否
    明示停職期間一案，經查台端業經私立東方工商專科學校管理委員會於八十八年
    十一月十八日以東方管委會（八八）第○一○號函解聘校長職務在案，故無補正
    之必要等語。」抗告人對該（八八）技（二）字第八八一○四八九號函不服，提
    起一再訴願，遞經程序上不受理之決定，繼而提起行政訴訟，原裁定以：相對人
    於八十八年七月二十八日以（八八）技（二）字第八八○七九五九八號函停止抗
    告人擔任私立東方工商專科學校校長之職務，未定停止職務之期限，亦屬處分內
    容之一部分，抗告人如對該行政處分不服（包括未定停止職務期限），自應於法
    定期間內提起訴願，以資救濟，而非四個月後又向原處分機關即相對人請求確定
    停止職務之期限。故相對人以八十九年二月十一日台（八八）技（二）字第八八
    一○四八九號函復抗告人：「停止校長職務一案無補正停職期間之必要」等語，
    顯係重申原處分之旨，並非另有新處分。抗告人對之提起訴願，自非法之所許。
    遂認一再訴願決定遞從程序上駁回，並無不合，抗告人復提起行政訴訟，亦不合
    法，駁回其訴。
三、查私立學校校長有私立學校法第六十八條所列情事之一者，雖規定主管教育行政
    機關得予一年以下之停職處分。惟依同法第五十六條第四項規定：「私立學校因
    人事或財務等違法而發生重大糾紛，致嚴重影響學校正常運作且情勢急迫者，主
    管教育行政機關得逕行停止校長．．．職務。並指派適當人員暫代其職務」。並
    無關於停職期間之規定，而另依同法施行細則第三十九條規定：「．．．其暫代
    校長職務期限至董事會遴選合格校長經主管教育行政機關核准為止。」以觀，依
    上開條項規定停止校長職務，並無一定期間之限制，其期間應視新遴任校長之到
    任而定。本件首揭相對人（八八）技（二）字第八八○七九五九八號停止抗告人
    校長職務函，其主旨雖併引私立學校法第五十六條第四項及第六十八條，惟就該
    函說明三、：「．．．依私立學校法第五十六條第四項規定，指定許勝雄先生暫
    代貴校校長職務」觀之，則該函停止抗告人之職務，顯亦係以同條項之規定為依
    據。是抗告人所受停職處分，應無一定之期間。則嗣抗告人於該號函之處分確定
    後，請求相對人確定其停止職務之期限，相對人另以（八八）技（二）字第八八
    一六○四八九號函復無補正停職期間之必要。顯係就業已確定之處分無誤，無為
    補正所為之理由說明，並非發生法律效果之另一新處分，自不得對之提起行政爭
    訟。原裁定駁回抗告人之訴，尚無違誤。抗告意旨指摘原裁定不當，求為廢棄，
    為無理由，應予駁回。
四、依行政訴訟法第二百七十二條、第一百零四條、民事訴訟法第四百九十二條第一
    項、第九十五條、第七十八條，裁定如主文。
中　　華　　民　　國　　九十一　　　年　　　七　　　　月　　　　四　　　日
                    最 高 行 政 法 院  第 四 庭
                                審 判 長 法  官　　　廖　政　雄
                                         法  官　　　趙　永　康
                                         法  官　　　林　清　祥
                                         法  官　　　鍾　耀　光
                                         法  官      姜  仁  脩
右  正  本  證  明  與  原  本  無  異
　　　　　　　　　　　　　　　　　　　　 法院書記官　彭　秀　玲
中　　華　　民　　國　　九十一　　　年　　　七　　　　月　　　四　　　　日
